臺灣臺南地方法院刑事判決　　　　　　　　　　　　　　九十一年度易字第三四號
　　公　訴　人　臺灣台南地方法院檢察署檢察官
　　被　　　告　丙○○
右列被告因竊盜案件，經檢察官提起公訴（九十年度營偵字第一八六一號），本院判
決如左：
    主  文
丙○○竊盜，處拘役拾日，如易科罰金，以佰元折算壹日。
扣案之鳥網壹件沒收。
    事  實
一、丙○○意圖為自己不法之所有，於民國（下同）九十年十月間某日，在台南縣東
    山鄉三榮村木柵地區○○○○道路旁其向李明利承租耕作之農田內，架設橫亙中
    間之鳥網一件，伺機竊取他人飛經之賽鴿。嗣於同月卅一日上午六時十五分許，
    丙○○前往上開田內自網中取下竊捕所獲屬乙○○所有之賽鴿二隻（腳環編號分
    別為：四七六七六九號及四七六七七０號）之際，為埋伏之警員當場逮捕，並扣
    得鳥網一件。
二、案經台南縣警察局白河分局報請臺灣臺南地方法院檢察署檢察官偵查起訴。
    理  由
一、訊據被告丙○○固供承查獲鳥網之處所為其向案外人李明利承租耕作之農田，但
    矢口否認涉有何竊盜犯行，辯稱：上開農田內之鳥網並非伊所架設，伊於九十年
    十月卅一日上午在該農田內拉網，係為設法徒手拆除該鳥網，並非打算取出賽鴿
    ，伊並未架網竊取他人賽鴿云云。惟查：
  (一)台南縣警察局白河分局東山分駐所（以下簡稱東山分駐所）所屬司法警察於九十
    年十月卅一日上午六時十五分逮捕被告之時，自扣案鳥網起獲之鴿子二隻（腳環
    編號分別為：四七六七六九號及四七六七七０號），係飼主乙○○依腳環編號確
    認屬其所有，已據證人乙○○於警訊中證述明確，並有贓物領據附卷可佐。
  (二)司法警察因埋伏而查獲扣案鳥網之處所，係被告向案外人李明利承租且實際從事
    耕作之農田，且該鳥網之架設方式，係豎立支架於兩側田梗橫亙張網於上開農田
    之中間位置，此經被告及證人李明利一致陳明在卷，並有現場照片六幀附卷可稽
    。是本件鳥網之架設方式，係以足以防礙上開農田出入與耕作之方式架設於被告
    實際管領之地區，被告殊難諉以對架網捕鳥之事毫無所悉。
  (三)司法警察埋伏上開農田前往逮捕被告之前，被告之肢體動作係：「一下車未帶任
    何農具即走向鳥網，動手要捕捉鴿網上二隻賽鴿，先拉網幾下後跑到架網之木桿
    ，將繩索拉開放下網子」，此經負責訊問被告之司法警察郭俊延明載於被告警訊
    筆錄之內，並經該警員於偵查中結證明確。該證人所證見聞過程，核與被告於偵
    審中供稱其於為警逮捕之日「確未帶刀具，且有先搖網子，再走到旁邊（架網立
    桿處）拉網，結果網子往下掉」等語（參見偵查卷第十一頁及本院九十一年三月
    一日審判筆錄）所描述外部客觀情節約略相符，自堪採為對被告不利之認定。觀
    諸該司法警察所述之過程，被告當日似非前往上開農田從事耕作，且已預知該鳥
    網存在田內並熟練而操作拉繩昇降高度，並係逕至鳥網前收取已遭捕獲之賽鴿。
  (四)被告雖以上情置辯，然其於警訊中係供稱：因鳥網阻擋其進入田內故而要「拉開
    」網子以便通過；其於第一次檢察官偵訊時則陳稱：伊係要「拆掉」網子以便進
    入農田；而後被告又於第二次偵訊時供陳：伊要把鴿子放走才到旁邊把網子拉高
    ；其於本院初訊時則又供述：伊當日係怕網子影響及稻作之生長而打算將網子往
    上拉；又於本院言詞辯論終結日陳稱：伊係去拉網子中間試試能否將鳥網拉破等
    語。又被告就何以警察逮捕之前，何以將扣案鳥網降低高度之原由，於警訊中供
    稱伊原係要將鳥網拉高，但拉錯條繩子才會將鴿網放下；其於偵查中則陳稱伊要
    拉高網子，不知何故該鳥網往下掉；本院初訊時係陳曰：原要往上拉，結果拉得
    不好，網子就往下掉；又於最後審理之日供陳：伊係要（往下）拉看看可否將網
    子拉破等語。有被告上開訊問及審理筆錄在卷可按。核其對於其拉動扣案鳥網以
    及鳥網下降原因之供述，前後殊多矛盾且不相符合之處，已存重疑。再依常情而
    言，在鳥網立桿處逕行「調降」網子高度，與操作錯誤致鳥網往下「掉落」，及
    嚐試「向下拉破」鳥網等外部動作，並非相似而極易混淆之舉止，被告上開前後
    岐異瑕疵百出之事實上抗辯，與證人郭俊延所證情節不相符合，自難遽信。
  (五)另被告於偵查中另供稱其於遭逮捕當月（九十年十月）中旬曾以公共電話向東山
    分駐所報案指稱其耕作之農田遭他人擅自架置鳥網云云。然查東山分駐所於九十
    年十月間僅先後於十月八日及十八日受理二次民眾報案處理違法網鴿案件，被告
    所辯十月中旬（即十月十日以後）僅有民眾以案外人白榮田宅中市內電話（號碼
    ：０六─0000000號）報案取締鴿網，而白榮田住處被告應無進入使用之
    可能，且上開報案拆除鳥網之地方為台南縣東山鄉三榮村許秀才地區，並非上述
    被告從事耕作之同村木柵地區等情，有白河分局中心來案各類案件記錄表、中華
    電信股份有限公司台南營運處電話客戶資料、東山分駐所十月份受理民眾報案處
    理違法網鴿案件調查表各一份附卷可查，並經證人白榮田、東山分駐所警員吳天
    順於偵查中證述綦詳。被告執此為辯，同難採取。
  (六)再被告自警訊歷經偵查以迄本院初訊中，均未提及曾有任何證人目睹其在上開田
    內割除其他鳥網，其於本院審終結之日始行攜同證人甲○到庭結證略稱：曾在九
    十年十月中旬見及被告在上農田內割除鳥網，並告稱因該等網子擋住被告巡田之
    路云云，顯有可疑，復與被告前揭以公共電話報警請求拆除之陳述相悖。況證人
    甲○之證言，又無法排除被告於割除鳥網後，再為不法所有之意圖自行設置扣案
    鳥網之可能。是該證人前揭供述，同難採為對被告有利之認定。
  (七)綜上各節，本件依據被告遭警逮捕前之行為外觀，以及扣案鳥網坐落位置與搭建
    情形而為判斷，扣案之鳥網確係被告所架設於其實際從事農作之田地用以不法網
    捕他人飛越之賽鴿已明，其犯行堪以認定，應依法論科。
二、核被告所為，係犯刑法第三百二十條第一項之竊盜罪。爰審酌被告前僅有普通賭
    博犯行前科（有台灣高等法院被告全國前案紀錄表存卷可參）素行尚佳，及其犯
    罪之動機、目的與手段雖難為法律秩序所允許，但被告遂行上述犯罪並未造成他
    人生活安全之危害，所生之危害亦非重大，暨參酌被告犯罪後之態度等一切情狀
    ，量處如主文所示之刑，並諭知易科罰金之折算標準。扣案之鳥網為被告所有且
    係供犯罪所用之物，併予宣告沒收。
據上論斷，應依刑事訴訟法第二百九十九條第一項前段，刑法第三百二十條第一項、
、第四十一條第一項前段、第三十八條第一項第二款，罰金罰鍰提高標準條例第一條
前段、第二條，判決如主文。
中      華      民      國    九十一    年      三      月     十五     日
                                     臺灣臺南地方法院刑事第四庭
                                         法  官  陳欽賢
右正本證明與原本無異。
如不服本判決，應於判決送達後十日內，向本院提出上訴狀。
                                         書記官  何小玉
中      華      民      國    九十一    年      三      月     十九     日
附錄法條：刑法第三百二十條第一項。
意圖為自己或第三人不法之所有，而竊取他人之動產者，為竊盜罪，處五年以下有期
徒刑、拘役或五百元以下罰金。
